臺灣高等法院臺南分院刑事判決　　　　 99年度上訴字第797號
上　訴　人　臺灣臺南地方法院檢察署檢察官
被　　　告　盧益清
選任辯護人　吳永茂律師
　　　　　　羅玲郁律師
被　　　告　陳瑞良
選任辯護人　何建宏律師　扶助律師
上列上訴人因被告等違反毒品危害防制條例案件，不服臺灣臺南
地方法院97年度訴字第1369號中華民國99年4月30日第一審判決
（起訴案號：臺灣臺南地方法院檢察署97年度偵字第5975號），
提起上訴，本院判決如下：
    主  文
原判決關於盧益清如附表一所示；陳瑞良如附表二所示無罪部分
均撤銷。
盧益清犯如附表一所示各罪，各處如附表一所示之刑，應執行有
期徒刑貳拾肆年，扣案之0000000000號行動電話一支（含SIM卡
）沒收，販賣毒品所得新臺幣貳拾柒萬參仟元沒收，如全部或一
部不能沒收時，以其財產抵償之。
陳瑞良犯如附表二所示各罪，各處如附表二所示之刑，應執行有
期徒刑拾捌年，如附表三所示之毒品沒收銷燬之，扣案之000000
0000之行動電話一支（含SIM卡）沒收，販賣毒品所得新臺幣貳
萬壹仟伍佰元沒收，如全部或一部不能沒收時，以其財產抵償之
。
其他上訴駁回。
    事  實
一、盧益清之綽號為「兄仔」，盧益清前因施用毒品案件，經本
    院以93年度上訴字第882號判處有期徒刑8月確定，甫於民國
    94年11月30日執行完畢。詎其仍不思悛悔，明知海洛因係毒
    品危害防制條例所明定之第一級毒品，不得販賣，猶基於販
    賣第一級毒品海洛因牟利之犯意，先由盧益清向綽號「松仔
    」之人販入海洛因後，再自97年2月中旬起，至同年4月14日
    止，以門號0000000000號行動電話作為聯絡販毒工具，而分
    別於附表一所示時間、地點，以附表一所示之方式、價錢，
    販賣第一級毒品海洛因予謝世豪（5次）、陳瑞良（20次）
    以營利（販賣之時間、地點、價錢、次數、方式及販賣所得
    詳如附表一所示）。
二、陳瑞良之綽號為「鴨母」，陳瑞良前因違反麻醉藥品管理條
    例與肅清煙毒條例，經臺灣臺南地方法院以85年度訴字第15
    99號分別判處有期徒刑3年2月與4月，並定應執行刑為3年4
    月，自86年4月25日起執行至88年1月12日假釋出獄，嗣經撤
    銷假釋，殘刑尚餘1年2月又3日。嗣於88年間因妨害自由罪
    ，經臺灣臺南地方法院以89年度訴字第1465號判處有期徒刑
    1年4月確定，於89年間又因施用毒品，經臺灣臺南地方法院
    以89年度易字第2022號、89年度訴字第1187號分別判處有期
    徒刑6月、10月確定，以上3罪經定執行刑為有期徒刑2年6月
    ，並與前開經撤銷假釋後之殘刑1年2月又3日自89年12月22
    日起接續執行至92年12月8日假釋出獄，於93年4月13日假釋
    期滿未經撤銷假釋視為執行完畢。其亦不知悛悔，陳瑞良向
    不詳之人及盧益清販入海洛因後，除供其施用外，再自97年
    2月上旬某日起，至同年4月15日止，以門號0000000000號行
    動電話作為聯絡販毒工具，而分別於附表二所示時間、地點
    ，以附表二所示之方式、價錢，販賣第一級毒品海洛因予李
    耿宗（1次）、王建良（10次）、田清貴（10次）、葉權葆
    （4次）、鄭文彰（3次）、洪啟鴻（3次）、莊智仰（10 次
    ）以營利（販賣之時間、地點、價錢、次數、方式及販賣所
    得詳如附表二所示）。
三、嗣陳瑞良於97年4月15日下午3時許，駕駛車號：D5-9206號
    自小客車前往臺南縣六甲鄉林鳳營火車站前欲與購毒者交易
    毒品時，為警發現而欄查，陳瑞良隨即伺機驅車逃逸，嗣於
    同日下午3時40分許，在臺南縣六甲鄉中社村林鳳營240之33
    號前為警查獲，並扣得其於逃逸途中丟出車外之皮包1個（
    內有海洛因2包（如附表三所示）、安非他命1包（毛重0.4
    68公克）、注射針筒8支、止血帶1條、安非他命吸食器2個
    、吸管2支、空夾鏈袋1包、葡萄糖粉1包、門號0000000000
    號、0000000000號行動電話2支（均含SIM卡），及自陳瑞良
    身上扣得現金新台幣（下同）21400元，自上開自小客車上
    扣得現金1萬元、行動電話4支（內含門號：0000000000號、
    0000000000號SIM卡）、注射針筒1支等物。陳瑞良於為警查
    獲後，供出毒品來源係向盧益清購買，並配合警方於97年4
    月15日晚間8時許，以公用電話撥打盧益清所使用之0000000
    000號行動電話聯絡購毒事宜，並約定在臺南縣仁德交流道
    下7-11便利超商前交易，嗣盧益清於同日晚間9時許依約前
    往該處而為警當場查獲，並於盧益清之身上扣得第一級毒品
    海洛因2包（毛重2.02公克、1.98公克）、行動電話1具（含
    門號0000000000號sim卡）、現金85700元等物，經盧益清同
    意搜索，復在臺南市○區○○路226號「長榮興商務汽車旅
    館」507號房內，扣得第一級毒品海洛因5包（毛重1.72公克
    、0.56公克、0.56公克、0.52公克、0.37公克）、注射針筒
    1支、針頭2支等物（盧益清此部分販賣未遂部分，業經原審
    判處罪刑確定，非屬本院審理範圍）。
四、案經臺南縣警察局麻豆分局報告台灣台南地方法院檢察署檢
    察官偵查起訴。
    理  由
甲、有罪部分：
壹、程序部分：
一、被告盧益清辯稱伊於原審係因法官說認罪要讓伊交保，伊受
    法官利誘始為自白，惟盧益清因原審法院為具保停止羈押之
    裁定後，於97年10月14日出具保證金而停止羈押，盧益清於
    97年10月28日於原審自白，有筆錄及相關具保文書可憑，盧
    益清所辯上情，顯非事實。
二、本件證人謝世豪、陳瑞良、王建良、田清貴、葉權葆、鄭文
    彰、洪啟鴻、莊智仰等人在檢察官偵查中具結後所為之陳述
    ，因檢察官原則上均能遵守法律規定，不致違法取供，且其
    於偵查中向檢察官所為之陳述，均經具結，又無顯不可信之
    情況，依刑事訴訟法第159條之1第2項規定，得為證據。其
    餘本判決所引用之審判外供述之證據（含言詞、書面），檢
    察官、被告及其辯護人於本院準備程序、審理時均同意列為
    證據，本院審酌上開證據資料製作時之情況，尚無違法不當
    及證明力明顯過低之瑕疵，故揆諸前開規定，應認有證據能
    力，合先敘明。
貳、實體部分：
一、訊據被告盧益清、陳瑞良，二人均矢口否認有上揭犯行，被
    告盧益清辯稱陳瑞良、謝世豪之供述不實，無其他客觀證據
    足資佐證渠等供述為真實；另依警方查扣毒品5包之數量及
    未扣得磅秤等物，不足認定被告盧益清有分裝販毒之犯行，
    而被告係因法官說坦承可以交保始行承認，實為利誘之下所
    為之供述。被告陳瑞良辯稱伊於警詢、偵查中即供稱沒有看
    見人而不確定有無販毒行為，自非自白承認，又因誤解法律
    ，認坦承犯行可以與被告陳瑞良另一件販毒行為可以併案審
    理，才會坦承，而檢警並未提出被告陳瑞良與李耿宗等人間
    因販毒行為而聯絡之電話通聯紀錄，監聽內容，自不足佐證
    證人王建良等人所為之供述為真實等語云云。
二、附表一被告盧益清販賣毒品部分：
(一)、附表一編號1部分：
    證人謝世豪於偵查中結證：「（你除了向陳瑞良拿毒品外有
    無向其他人拿毒品？）有。‥‥我叫他【兄】，打他的電話
    0000000000號，買很多次，一次買3,000元‥‥」、「97年2
    月中旬到3月13日左右，我向他買過5、6次，大部分是我打
    公用電話給他，再由他指定地點，每次我都買3,000元，有
    時他會開車，有時騎機車拿一包海洛因過來，地點分別有仁
    德鄉圓環附近，關廟鄉○○○鄉路旁，仁德交流道附近的7-
    11超商前‥‥」、「（電話聯絡都如何說？）我都稱呼他為
    兄仔，並問他人在何處，這樣他就知道我要買毒品，我們不
    會在電話申討論價錢，也不會用暗語或代號討論毒品。」等
    語明確；核與被告於原審自白：「我要承認全部犯罪事實，
    我確實有販賣毒品‥‥謝世豪部分販賣5次我承認」、「（
    起訴書附表一(一)販賣謝世豪‥‥）事實上我確實有賣，我不
    要狡辯」、「（是否有賣毒品三千元給謝世豪？）有的‥‥
    約0.3公克。該毒品是我自己分裝後包裝，謝世豪他都說拿
    3,000元要跟我買，我就約其大概量給他」等語相符，且謝
    世豪經警查獲後，所採集之尿液經檢驗呈可待因、嗎啡陽性
    反應，有卷附紀錄清冊、檢驗報告附卷可憑（偵卷一第143
    、150頁），此部分事實堪以認定。
(二)、附表一編號2至5部分：被告盧益清販賣海洛因予陳瑞良部分
    ：
 1、經查被告盧益清於原審已自白：「我要承認全部犯罪事實，
    我確實有販賣毒品，但次數沒有起訴書那麼多次，被告陳瑞
    良部分大概有20次，97年3月5日到4月14日，沒有每天‥‥
    」、「（起訴書附表一(二)販賣‥‥陳瑞良？）事實上我確實
    有賣，我不要狡辯」等語（原審卷第142頁）；而陳瑞良結
    證向被告盧益清購買40次，就20次部分，2人所供情節相符
    ，自堪採信。
 2、關於價格、數量方面：經查被告陳瑞良、被告盧益清就上開
    20次買賣毒品之價格並沒有每次供出交易之明確價格、數量
    ，本院審酌陳瑞良供稱向盧益清購買毒品之數量、價格：「
    最少為半錢，最多則到一錢」、「剛開始他都算我半錢13,0
    00元，後來有漲價，變成半錢14,000元，有時我有錢時，會
    買一錢，他會算我27,000元」、「（半錢多少？）1萬2，之
    後有漲到1萬3、1萬4那邊」，價格並非一致等情；以及參酌
    被告盧益清所稱「我賣他半錢1萬3」、「（4月15日那一天
    拿到這兩包，你拿多少錢跟人家拿？）兩萬2」、「（你大
    約賺陳瑞良多少錢？）沒賺多少，之前一次賺3,000元，之
    後才一次賺5,000元」等語，而該次原約定交易數量為1錢，
    盧益清販入之價格既為22,000元，加上其所稱賺5,000元，
    則其賣陳瑞良1錢27,000元亦與陳瑞良所述上開情節相符，
    並採罪疑有利被告之原則，認定上開20次中，陳瑞良所購買
    之毒品1錢為1次價格為27,000元，餘19次均為半錢，且價格
    13,000、14,000各為1次，餘17次則均為12,000元。
(三)、再由被告盧益清於原審自白：「（你大約賺陳瑞良多少錢？
    ）沒賺多少，之前一次賺3000元，之後才一次賺5000元，如
    果要賺要加工，如果直接給就不能賺多少」、被告已自承販
    賣給陳瑞良部分有賺錢；至於謝世豪部分，被告雖供稱「他
    跟我很好的朋友，他都是用大概的。他沒有辦法賺多少錢，
    他都買3000元，沒有很精確去估算」等語；惟販賣毒品為重
    罪，政府查緝甚為嚴厲；被告若無營利之意圖，當無甘冒被
    查辦判刑之理，參以被告已自承「我本身毒品施用很重」等
    語。顯然需要有資金收入始足以應付毒癮等情以觀，是被告
    販賣予謝世豪部分；亦有營利之意圖；亦堪認定。綜上所述
    ，被告盧益清犯行，事證明確，本案縱未扣得磅秤等分裝物
    品，及被告盧益清上揭電話與販毒者之通譯監聽譯文，亦不
    影響前揭事實之認定，被告犯行洵堪認定。
三、附表二被告陳瑞良販賣毒品部分：
(一)、關於附表二編號1部分：陳瑞良販賣毒品海洛因予李耿宗部
    分：
    證人李耿宗於本院結證：「（你在97年3月12日警方有傳訊
    ，請問你在當天所述是否實在？）實在」、「（當時曾說，
    97年2月上旬某日中午，由陳建成帶同到六甲鄉省道超商前
    ，陳瑞良駕駛白色自小客車，當時以1,500元代價買了4小包
    毒品？）是的」、「（你曾毒品是跟誰買的？，是否在庭的
    被告陳瑞良？）是的」等語明確，核與被告陳瑞良於偵查中
    「（提示檢察官製作販賣及轉讓附表）除了編號四葉權葆之
    次數有意見外，其他我都承認，地點及價錢也都沒意見」，
    於原審自白：「（有無賣第一級毒品海洛因給李耿宗‥‥）
    有的」、「承認全部犯罪事實」等語明確，其於本院供稱不
    認識李耿宗無非卸責之詞；又李耿宗於97年3月12日經警查
    獲之尿液經送鑑定結果，呈嗎啡、可待因陽性反應，有麻豆
    分局毒品犯罪嫌疑人尿液檢驗紀錄清冊、正修科技大學超微
    量研究科技中心97年5月20日檢驗報告在卷可憑（偵一卷第
    142、145頁）惟李耿宗係於97年2月上旬向被告陳瑞良購買
    吸用不到一個月，此業據其於本院供明，從而李耿宗為警查
    獲時，已逾施用毒品海洛因之有效期限，故李耿宗尿液報告
    呈陰性反應，不能採為有利被告陳瑞良之證據，綜合被告自
    白、李耿宗前揭供述，此部分事實堪以認定。
(二)、關於附表二編號2部分：陳瑞良販賣毒品海洛因予王建良部
    分：
    證人王建良於偵查中結證：「我不知道陳瑞良之真實姓名，
    我都叫他鴨母，我確實有給他錢向他拿毒品」、「約自97年
    3月初起購買海洛因，次數約10次，直到4月中為止，我都以
    一包500元之價錢跟他購買，交易地點分別有六甲鄉六甲村
    的恆安宮、甲南村的十八王宮廟、及六甲鄉衛生所，我都以
    我的行動電話0000-000000打他的行動電話，號碼我忘記了
    【警詢時供稱電話為0000000000】，我都跟他說：麻煩你幫
    我拿一下，這樣他就知道我要買毒品，接著我們就約在外面
    交易，交易的方式為現金交易，我給他錢，他會先將錢拿走
    ，再開車繞一圈後，給我一包海洛因」等語甚詳，核與被告
    陳瑞良自白：「（提示檢察官製作販賣及轉讓附表）除了編
    號四葉權葆之次數有意見外，其他我都承認，地點及價錢也
    都沒意見」、且於原審亦自白：「（有無賣第一級毒品海洛
    因給王建良？）有的」、「承認全部犯罪事實」等語相符。
    又王建良於97年4月15日經警查獲之尿液經送鑑定結果，確
    呈嗎啡、可待因陽性反應，有麻豆分局毒品犯罪嫌疑人尿液
    檢驗紀錄清冊、正修科技大學超微量研究科技中心97年5 月
    20日檢驗報告在卷可憑（偵一卷第143、146頁），足以佐證
    王建良前揭供述為真實，此部分事實堪以認定。
(三)、關於附表二編號3部分：陳瑞良販賣毒品海洛因予田清貴部
    分：
    證人田清貴於偵查中結證：「約自97年3月初起購買海洛因
    ，次數約10次，直到4月11日晚上為止，我都以一包500元之
    價錢向他購買，交易地點分別有六甲鄉六甲村的恆安宮、鎮
    南宮、龍湖村赤山龍湖巖及六甲鄉衛生所，我都以公用電話
    打他的行動電話，號碼我忘記了，好像是0000-000000這一
    支，我都稱呼對方鴨母，我都問他現在人在哪裡，這樣他就
    知道我要買海洛因，接著我們就約在外面交易，交易方式為
    現金交易，我給他500元，他給我一包海洛因，通常他會開
    車來（偵卷二第10-12頁）等語明確，核與被告於警詢自白
    ：「（証人田清貴指證自97年3月初開始至4月11日19時30分
    止，跟你購買海洛因10次之事實？）實在，我曾販賣海洛因
    給他」、於偵查中供稱：「（你有無販賣海洛因給田清貴？
    ）有。時間地點應該如田清貴所講的‥‥以500元的價格賣
    出沒錯」、「（提示檢察官製作販賣及轉讓附表）除了‥‥
    葉權葆之次數有意見外，其他我都承認，地點及價錢也都沒
    意見」等語；且於原審亦自白：「（有無賣第一級毒品海洛
    因給‥‥田清貴‥‥？）有的（原審卷第50頁）」、「承認
    全部犯罪事實」等語相符，此部分事實堪以認定。
(四)、關於附表二編號4部分：陳瑞良販賣毒品海洛因予葉權葆部
    分：
    經查證人葉權葆於警詢供稱：「我自97年3月初開始向陳瑞
    良購買第一級毒品，每次以新台幣500元向陳瑞良購得1小包
    海洛因」等語；於偵查中結證：「我是打陳瑞良0000000000
    號行動電話」、「我是要購買海洛因毒品」、「我上次於97
    年04月7日早上7時多上班前，在六甲鄉金玉堂向陳瑞良購買
    海洛因，購買新台幣伍百元，之前一星期購買2-3次‥‥都
    在這1個月左右等語明確，核與被告陳瑞良自白「（你是否
    曾經在97年4月7日上午7點左右在六甲鄉的金玉堂書局以500
    元的價格賣第一級毒品海洛因給葉權葆？）我知道葉權葆有
    跟我買過，詳細時間地點我忘記了，但是如果是葉權葆講的
    時間地勳應該就沒有錯」、「（提示檢察官製作販賣及轉讓
    附表）除了編號四葉權葆之次數有意見外，其他我都承認，
    地點及價錢也都沒意見」、「（印象中賣葉權葆幾次？）約
    4、5次，其他部分我都承認」等語；且於原審亦自白：「（
    有無賣第一級毒品海洛因給李耿宗、莊智仰、王建良、田清
    貴、葉權葆、鄭文彰、洪啟源？）有的」、「承認全部犯罪
    事實」等語均相符合；且葉權葆為警查獲後所採集之尿液，
    經檢驗結果確呈嗎啡、可待因陽性反應，有檢驗尿液清冊、
    檢驗報告在卷足憑（偵一卷第143、148頁），此部分事實堪
    以認定。
(五)、關於附表二編號5部分：陳瑞良販賣毒品海洛因予鄭文彰部
    分：
    經查證人鄭文彰於偵查中結證：「我是打陳瑞良0000000000
    的行動電話」、「我是要購買海洛因毒品」、「我曾於97年
    04月13日，在六甲鄉郵局後甲南村保安宮向陳瑞良購買海洛
    因，每次購買新台幣500元，之前一星期購買一次，約向他
    購買3次」等語明確，核與被告陳瑞良於偵查中所供：「（
    提示檢察官製作販賣及轉讓附表）除了編號四葉權葆之次數
    有意見外，其他我都承認，地點及價錢也都沒意見」、原審
    亦自白：「（有無賣第一級毒品海洛因給‥‥鄭文彰‥‥？
    ）有的」、「承認全部犯罪事實」等語。又鄭文彰於97年4
    月15日經警查獲之尿液經送鑑定結果，確呈嗎啡、可待因陽
    性反應，有前揭尿液檢驗紀錄清冊、檢驗報告在卷可憑（偵
    一卷第143、147頁），足以佐證被告自白、鄭文彰前揭供述
    為真實，此部分事實堪以認定。
(六)、關於附表二編號6部分：陳瑞良販賣毒品海洛因予洪啟鴻部
    分：
    經查證人洪啟鴻於偵查中結證：「我自97年04月初開始向陳
    瑞良購買海洛因毒品，約一星期一次前後共3次，都是約在
    六甲菜市場前向陳瑞良購買海洛因，數量我不知道但每次都
    是購買新台幣500元」、「陳瑞良都是以0000000000號的行
    動電話與我聯絡」等語明確，核與被告於偵查中自白「（提
    示檢察官製作販賣及轉讓附表）除了編號四葉權葆之次數有
    意見外，其他我都承認，地點及價錢也都沒意見」；於原審
    自白：「（有無賣第一級毒品海洛因給‥‥洪啟鴻？）有的
    」、「承認全部犯罪事實」等語相符。又洪啟鴻於97年4月
    15日經警查獲之尿液經送鑑定結果，確呈嗎啡、可待因陽性
    反應，有尿液檢驗紀錄清冊、檢驗報告在卷可憑（偵一卷第
    143、149頁），足以佐證洪啟鴻前揭供述為真實，此部分事
    實堪以認定。
(七)、關於附表二編號7、8部分：陳瑞良販賣毒品海洛因予莊智仰
    部分：
    經查證人莊智仰於警詢供稱：「都是我打0000000000號電話
    給陳瑞良」偵查中結證：「我曾於97年4月14日下午12時許
    在六甲鄉○○村○○街代天府前向陳瑞良購買海洛因，購買
    新台幣500元，一星期購買2至3次，前後大約總共向他購買
    十次，都約在代天府，每次都是500元」、「我原本就認識
    他」）、「我於10幾天前又吸食毒品海洛因。先後向陳瑞良
    拿了約1O次」等語明確，核與被告陳瑞良自白「（提示檢察
    官製作販賣及轉讓附表）除了編號四葉權葆之次數有意見外
    ，其他我都承認，地點及價錢也都沒意見」、於原審自白：
    「（有無賣第一級毒品海洛因給‥‥莊智仰‥‥）有的」、
    「承認全部犯罪事實」等語相符。又莊智仰於97年4月15日
    經警查獲之尿液經送鑑定結果，確呈嗎啡、可待因陽性反應
    ，有尿液檢驗紀錄清冊、檢驗報告在卷可憑（偵一卷第144
    、151頁），足以佐證莊智仰前揭供述為真實，此部分事實
    堪以認定。
(八)  被告陳瑞良雖辯稱伊因誤認坦承犯行可與另案販毒罪刑併審
    ，始為自白，惟我國刑法自95年7月1日起即廢除連續犯而採
    一罪一罰，此為眾所週知之事實，被告所辯已與國人認知之
    常情不符，況且被告於警詢、偵查、原審自白時，均未供述
    欲與前案合併審判，所辯無非卸責之詞，不足採信。
(九)、又被告陳瑞良於原審已自白「（你賣給這些人有多少獲利？
    ）差不多幾千元而已，這些東西都很貴，都賣500、1,000元
    ，賺不到幾百元」，顯見被告有上揭販賣毒品犯行，有營利
    之意圖甚明。綜上所述，被告上揭犯行事證明確，雖本案未
    有被告上開行動電話之通聯紀錄及監聽譯文，惟對本院事實
    認定不生影響，被告所辯不足採信，犯行堪以認定。
四、論罪科刑之理由：
(一)、查被告行為後，毒品危害防制條例於98年5月20日修正公布
    第4、11、11之1、17、20及25條條文，並於98年5月22日生
    效。其中毒品危害防制條例第4條第1項，修正前係規定「製
    造、運輸、販賣第一級毒品者，處死刑或無期徒刑；處無期
    徒刑者，得併科新臺幣一千萬元以下罰金。」（行為時之舊
    法），修正後則規定：「製造、運輸、販賣第一級毒品者，
    處死刑或無期徒刑；處無期徒刑者，得併科新臺幣二千萬元
    以下罰金。」（裁判時之新法），可知犯罪構成要件固然相
    同，惟法定刑併科罰金部分，已由一千萬元提高為二千萬元
    。惟修正後毒品危害防制條例第17條第2項增定：「犯第4條
    至第8條之罪於偵查及審判中均自白者，減輕其刑」，被告
    盧益清未曾於偵查中自白，而得以適用修正後第17條第2項
    減輕刑責之規定，經比較新舊法之結果，應適用修正前之毒
    品危害防制條例第4條第1項之規定對被告較為有利。另被告
    陳瑞良就附表二所示犯行，於偵查、審判中自白犯行，經比
    較新舊法，自應適用裁判時之新法對被告陳瑞良較為有利。
(二)、按海洛因屬毒品危害防制條例第2條第2項第1款所稱之第一
    級、第二級毒品，不得持有、販賣，被告2人就本判決附表
    一、二所示販賣海洛因，核被告盧益清所為，係犯行為時之
    毒品危害防制條例第4條第1項之販賣第一級毒品罪。另被告
    陳瑞良所為係犯修正後之毒品危害防制條例第4條第1項之販
    賣第一級毒品罪；被告2人販賣毒品海洛因前後，因而持有
    毒品海洛因之低度行為，應為販賣之高度行為所吸收，不另
    論罪。被告盧益清就附表一所示各次犯行；被告陳瑞良就附
    表二所示之販賣海洛因各次犯行，犯意各別，行為互殊，均
    應予分論併罰。
(三)、被告2人有如事實欄所載之前科，有臺灣高等法院被告李其
    軒前案紀錄表1份在卷可參，其受徒刑之執行完畢後，5年以
    內故意再犯本件有期徒刑以上之罪，均為累犯，除所犯販賣
    第一級毒品海洛因，其法定本刑為死刑或無期徒刑部分，依
    法不得加重外，應各依刑法第47條第1項規定加重其刑。
(四)、被告陳瑞良於偵查及原審審理中，就本判決附表二所示各次
    販賣海洛因之犯行自白犯罪，依毒品危害防制條例第17 條
    第2項之規定，減輕其刑。至被告盧益清雖於原審審理中，
    就本判決附表一所示販賣海洛因犯行自白犯罪，惟其於偵查
    中並未自白犯罪，不符合毒品危害防制條例第17條第2項之
    規定減輕其刑。
(五)、毒品危害防制條例第17條第1項之規定之適用：按毒品危害
    防制條例第17條第1項規定：「犯第4條至第8條、第10條或
    第11條之罪，供出毒品來源，因而查獲其他正犯或共犯者，
    減輕或免除其刑。」經查：被告陳瑞良為警獲後，就其附表
    二編號二至七所示之毒品海洛因來源供稱係向被告盧益清所
    購買，並因而破獲，業據證人王士賢於偵查中結證屬實，爰
    就其附表二編號二至七所示販賣毒品犯行，依法減輕其刑。
    至於被告盧益清雖於警詢供出伊之毒品係向唐炎生（阿生）
    所購買，惟檢、警並無因而破獲唐炎生販賣毒品，此有臺灣
    臺南地方法院檢察署98年4月16日南檢瑞行97蒞9751字第
    22345號函在卷可證（原審卷第161頁），是被告盧益清並無
    因供出毒品來源，並因而查獲正犯或共犯之情事，自無毒品
    危害防制條例第17條第1項減輕其刑規定之適用。
(六)、按刑法第59條規定，犯罪之情狀可憫恕者，得酌量減輕其刑
    ，同法第57條規定，科刑時應審酌一切情狀，尤應注意左列
    事項（共10款）為科刑重輕之標準，兩條適用上固有區別，
    惟所謂「犯罪之情狀」與「一切情形」云云，並非有截然不
    同之領域，於裁判上酌減其刑時，應就犯罪一切情狀（包括
    第57條所列舉之10款事項），予以全盤考量，審酌其犯罪有
    無可憫恕之事由（即判例所稱有特殊之原因與環境等等，在
    客觀上足以引起一般同情，以及宣告法定低度刑，是否猶嫌
    過重），以為判斷。故適用第59條酌量減輕其刑時，並不排
    除第57條所列舉10款事由之審酌，惟其程度應達於確可憫恕
    ，始可予以酌減（參見最高法院70年度第6次刑事庭會議決
    議）；再刑法第五十九條規定之酌量減輕其刑，必犯罪之情
    狀顯可憫恕，認為宣告法定最低度之刑猶嫌過重者，始有其
    適用；如別有法定減輕之事由者，應優先適用法定減輕事由
    減輕其刑後，猶嫌過重時，始得為之。被告陳瑞良如附表二
    編號1所示、盧益清如附表一所示販賣海洛因命部分：鑑於
    國內第一級毒品海洛因泛濫，因販毒者供應毒品予施用者，
    危害他人身心健康，並導致嚴重危害社會安寧秩序，政府乃
    立法嚴禁販賣毒品，並以高度刑罰來遏止毒品氾濫之問題，
    惟販賣第一級毒品罪之法定刑為「死刑或無期徒刑；處無期
    徒刑者，得併科新台幣1千萬元以下罰金（或2千萬元）」，
    然同為販賣第一級毒品之人，其原因動機不一，犯罪情節未
    必盡同，或有大盤毒梟者，亦有中、小盤之分，甚或僅止於
    吸毒者友儕間為求互通有無之有償轉讓者亦有之，其販賣行
    為所造成危害社會之程度自屬有異，法律科處此類犯罪，所
    設之法定最低本刑卻同為「無期徒刑，得併科新台幣1千萬
    元（或2千萬元）以下罰金」，不可謂不重。於此情形，倘
    依其情狀處以有期徒刑，即足以懲儆，並可達防衛社會之目
    的者，自非不可依客觀之犯行與主觀之惡性二者加以考量其
    情狀，是否有可憫恕之處，適用刑法第59條之規定酌量減輕
    其刑，期使個案裁判之量刑，能斟酌至當，符合比例原則。
    復參酌釋字第263號解釋，若不分犯罪情況及結果如何，概
    以死刑、無期徒刑為法定刑，立法甚嚴，若有情輕法重之情
    ，裁判時本有刑法第59條酌量減輕其刑之適用，足以避免過
    嚴之刑，與憲法尚無牴觸。是若有情輕法重及刑法第59條所
    規定等情，對被告所犯之罪酌量減輕其刑，始為法之所許。
    被告盧益清販賣所得最多僅27,000元、陳瑞良附表二編號一
    部分，雖因供出來源可以減刑，惟其所得僅1,500元，惟減
    輕刑責後，最低刑度仍高達有期徒刑15年，是渠等獲利有限
    ，並非大盤或中盤毒梟，亦查無集團性情形，是被告盧益清
    如附表一、陳瑞良如附表二編號一犯行，實與大量走私進口
    或長期販賣海洛因之販毒者有別，顯見此部分尚非不可憫恕
    ，爰依刑法第59條之規定減輕其刑。至於陳瑞良其餘犯行，
    因依毒品危害防制條例減刑後，其各次刑責最低刑度即為有
    期徒刑5年以上，即無顯可憫恕之情形，自不予減刑。
(七)、被告2人所犯之販賣第一級毒品各罪刑之上揭加重及減輕事
    由，依刑法第69條、第70條規定，就販賣第一級毒品罪，併
    科罰金部分先加後減之，法定刑為死刑、無期徒刑部分則僅
    減輕其刑。
(八)、沒收：被告盧益清就附表一所示、被告陳瑞良就附表二所示
    ，就渠等各次販賣毒品所得應依毒品危害防制條例第19條第
    1項之規定，應分別在被告2人所犯各罪主文下宣告沒收，如
    全部或一部不能沒收時，分別以渠等之財產抵償之（陳瑞良
    扣案之現金，並非其販毒予附表二所示之人之犯罪所得，仍
    應宣告以其財產抵償之）。另被告2人如附表一、二所示販
    賣第一級毒品，所持用之行動電話分別為被告2人所有，業
    據渠等供明（原審卷第44頁、警一卷第5頁），為供渠等販
    賣毒品所用之物，應依毒品危害防制條例第19條第1項規定
    ，分別於渠等如附表所示之各該次犯行下宣告沒收。至被告
    為警查獲時另扣得之其餘門號之行動電話，查無其他證據足
    以證明與本件販賣第一級毒品之犯行有關，爰均不宣告沒收
    。又依卷附資料被告陳瑞良可得明確其最後一次販賣海洛因
    犯行為附表二編號8所示，是扣案如附表三所示之毒品海洛
    因應依毒品危害防制條例第18條第1項之規定，於附表二編
    號8之罪名下諭知沒收銷燬。另被告盧益清為警查扣之毒品
    海洛因，已經原審於其最後一次販賣毒品海洛因未遂罪中，
    為沒收銷燬之諭知，本院自無庸再予宣告沒收銷燬，併此敘
    明。
乙、無罪部分：
一、公訴意旨另以：被告盧益清於97年3月初至4月15日除了前揭
    販賣予陳瑞良20次毒品海洛因外，另有其他20次販賣毒品海
    洛因予陳瑞良之犯行，因認被告盧益清此部分亦涉有毒品危
    害防制條例第4條第1項販賣第一級毒品海洛因罪嫌。
二、按犯罪事實應依證據認定之，無證據不得認定犯罪事實；不
    能證明被告犯罪者，應諭知無罪之判決，刑事訴訟法第154
    條第2項、第301條第1項分別定有明文。又事實之認定，應
    憑證據，如未能發現相當證據，或證據不足以證明，自不能
    以推測或擬制之方法，以為裁判基礎（最高法院40年度臺上
    字第86號判例意旨參照）。而認定犯罪事實所憑之證據，雖
    不以直接證據為限，間接證據亦包括在內，然而無論直接證
    據或間接證據，其為訴訟上之證明，須於通常一般之人均不
    致有所懷疑，而得確信其為真實之程度者，始得據為有罪之
    認定，倘其證明尚未達到此一程度，而有合理之懷疑存在，
    而無從使事實審法院得有罪之確信時，即應由法院為諭知被
    告無罪之判決（最高法院76年度臺上字第4986號判例意旨參
    照）。再按刑事訴訟法第161條第1項規定：檢察官就被告犯
    罪事實，應負舉證責任，並指出證明之方法。因此，檢察官
    對於起訴之犯罪事實，應負提出證據及說服之實質舉證責任
    。倘其所提出之證據，不足為被告有罪之積極證明，或其指
    出證明之方法，無從說服法院以形成被告有罪之心證，基於
    無罪推定之原則，自應為被告無罪判決之諭知（最高法院92
    年度臺上字第128號判例意旨參照）。又按證據之證明力，
    雖由法官評價，然心證之形成，由來於經嚴格證明之證據資
    料之推理作用，通常有賴數個互補性之證據始足以形成確信
    心證，單憑一個證據則較難獲得正確之心證。尤其具有對向
    性關係之單一證據，如毒品交易之買賣雙方，買方或為獲邀
    減刑寬典，不免有作利己損人之不實供述之虞。此種虛偽危
    險性較大之被告以外之人所為之陳述，為避免其嫁禍他人，
    藉以發現實體之真實，除以具結、交互詰問、對質等方法，
    以擔保其真實性外，自仍應認有補強證據以增強其陳述之憑
    信性，始足為認定被告犯罪事實之依據。
三、本件公訴意旨認被告盧益清其他20次販賣第一級毒品海洛因
    犯行，係以證人即共同被告陳瑞良之指證，及被告盧益清所
    持0000000000號行動電話之通聯紀錄為論罪之主要論據。訊
    據被告盧益清堅詞否認有此部分販賣海洛因犯行。
四、經查：
(一)、證人陳瑞良固指證：伊自97年3月初至4月14日每日均有向被
    告盧益清購買毒品海洛因等情，惟被告盧益清僅坦承有販賣
    20次，其餘20次盧益清被訴販賣毒品犯行，僅有陳瑞良之供
    述，另公訴人提出被告盧益清所持用行動話之通聯紀錄，固
    有以公用電話打給被告盧益清之紀錄，此與陳瑞良所供係以
    公用電話打給被告盧益清之供述情節雖無牴觸之處，但以公
    用電話與被告盧益清聯絡者，並非僅被告陳瑞良1人，尚有
    謝世豪係以公共電話撥打被告盧益清之行動電話，是不能以
    盧益清行動電話通聯紀錄上有以公用電話通聯，即認定該通
    電話即是陳瑞良所打，而得以佐證證人陳瑞良之指證。此外
    公訴人並未能提出補強證據，揆諸前開說明，即不能僅憑陳
    瑞良一人之供述，即認被告盧益清有此部分犯行。
參、撤銷改判之理由
一、原審就被告盧益清所犯如附表一所示、被告陳瑞良所犯如附
    表二所示販賣第一級毒品部分，未予詳查，遽為無罪之諭知
    ，即有未當，檢察官上訴意旨，以此指摘原判決不當為有理
    由，自應予撤銷改判，本院審酌：被告盧益清、陳瑞良前均
    有前科之不良素行，有臺灣高等法院被告前案紀錄表在卷可
    按，渠等均無視國家杜絕毒品犯罪之禁令，為貪圖不法利益
    ，鋌而走險販毒，戕害國民身心健康，有危害社會治安及有
    相當之惡性，被告陳瑞良前於93年12月下旬起至95年2月間
    某日止已有販賣第一級毒品犯行而被查獲，猶不知反省，仍
    犯本案，惟兼慮及被告陳瑞良於偵查、原審坦承犯行，於本
    院則否認犯行，被告盧益清於原審坦承犯行，於本院否認犯
    行，難認犯後顯有悔意，並審酌被告陳瑞良、盧益清學識均
    不高，又均沾染毒品無法戒絕，及其他一切情狀，分別量處
    如附表一、二所示之刑，並定應執行刑如主文所示，以示懲
    儆。
肆、上訴駁回部分：
    原審就被告盧益清除附表一所示外其餘被訴販賣第一級毒品
    予陳瑞良之犯行，以不能證明被告盧益清犯罪，為無罪之諭
    知，經核並無違誤，檢察官上訴意旨，仍執前詞，指摘原判
    決不當，為無理由，此部分上訴應予駁回。
據上論斷，應依刑事訴訟法第369條第1項前段、第368條、第364
條、第299條第1項前段，毒品危害防制條例第4條第1項（修正前
、修正後）、第17條、第19條第1項，刑法第11條前段、第47條
第1項前段、第59條、第51條第5、9款，判決如主文。
本案經檢察官吳忠賢到庭執行職務。
中    華    民    國   100    年    5     月    31    日
                  刑事第五庭    審判長法  官  楊明章
                                      法  官  黃國永
                                      法  官  趙文淵
以上正本證明與原本無異。
如不服本判決應於收受送達後10日內向本院提出上訴書狀，其未
敘述上訴理由者，並得於提起上訴後10日內向本院補提理由書（
均須按他造當事人之人數附繕本）「切勿逕送上級法院」。
                                      書記官  呂宬樂
中    華    民    國   100    年    6     月    3     日
附錄本案論罪科刑法條全文：
修正前毒品危害防制條例第4條第1項：
製造、運輸、販賣第一級毒品者，處死刑或無期徒刑；處無期徒
刑者，得併科新臺幣1千萬元以下罰金。
修正後毒品危害防制條例第4條第1項：
製造、運輸、販賣第一級毒品者，處死刑或無期徒刑；處無期徒
刑者，得併科新臺幣2千萬元以下罰金。
附表一：被告盧益清販賣毒品部分
┌─┬────┬───────────┬─────┬────────────┐
│編│行為人  │ 交易過程             │ 販賣1次  │宣告刑                  │
│號│        │                      │ 所得金額 │                        │
├─┼────┼───────────┼─────┼────────────┤
│1 │盧益清  │盧益清於97年2月中旬至3│海洛因    │盧益清販賣第一級毒品，累│
│  │        │月13日止，在臺南縣仁德│3,000元   │犯，共五罪，各罪均處有期│
│  │        │交流道下7-11便利超商前│          │徒刑拾伍年陸月，販賣毒品│
│  │        │、仁德鄉圓環附近、關廟│          │所得新臺幣參仟元沒收，如│
│  │        │鄉○○○鄉路旁等處。由│          │全部或一部不能沒收時，以│
│  │        │謝世豪以公用電話與盧益│          │其財產抵償之。扣案之0913│
│  │        │清使用之0000000000號行│          │424821號行動電話壹支（含│
│  │        │動電話聯絡並表示欲購買│          │SIM卡壹張）沒收，       │
│  │        │毒品，雙方約至上開地點│          │                        │
│  │        │交易。每次購買3,000元 │          │                        │
│  │        │之海洛因1包，共5次。  │          │                        │
├─┼────┼───────────┼─────┼────────────┤
│2 │盧益清  │盧益清於97年3月初至97 │27,000元  │盧益清販賣第一級毒品，累│
│  │        │年4月14日止，在臺南縣 │          │犯，處有期徒刑拾伍年陸月│
│  │        │仁德交流道下7-11便利超│          │，販賣毒品所得新臺幣貳萬│
│  │        │商前、歸仁鄉往臺南方向│          │柒仟元沒收，如全部或一部│
│  │        │圓環路邊菜市場前及關廟│          │不能沒收時，以其財產抵償│
│  │        │鄉等處。由陳瑞良以公用│          │之。扣案之0000000000號行│
│  │        │電話與盧益清使用之0913│          │動電話壹支（含SIM卡壹張 │
│  │        │424821號行動電話聯絡並│          │）沒收。                │
│  │        │表示欲購買毒品，雙方約│          │                        │
│  │        │至上開地點交易。以1錢 │          │                        │
│  │        │2萬7千元之價格販賣1次 │          │                        │
│  │        │。                    │          │                        │
├─┼────┼───────────┼─────┼────────────┤
│3 │盧益清  │盧益清於97年3月初至97 │14,000元  │盧益清販賣第一級毒品，累│
│  │        │年4月14日止，在臺南縣 │          │犯，處有期徒刑拾伍年陸月│
│  │        │仁德交流道下7-11便利超│          │，販賣毒品所得新臺幣壹萬│
│  │        │商前、歸仁鄉往臺南方向│          │肆仟元沒收，如全部或一部│
│  │        │圓環路邊菜市場前及關廟│          │不能沒收時，以其財產抵償│
│  │        │鄉等處。由陳瑞良以公用│          │之。扣案之0000000000號行│
│  │        │電話與盧益清使用之0913│          │動電話壹支（含SIM卡壹張 │
│  │        │424821號行動電話聯絡並│          │）沒收。                │
│  │        │表示欲購買毒品，雙方約│          │                        │
│  │        │至上開地點交易。以半錢│          │                        │
│  │        │1萬4千元之價格販賣予陳│          │                        │
│  │        │瑞良1次。             │          │                        │
├─┼────┼───────────┼─────┼────────────┤
│4 │盧益清  │盧益清於97年3月初至97 │13,000元  │盧益清販賣第一級毒品，累│
│  │        │年4月14日止，在臺南縣 │          │犯，處有期徒刑拾伍年陸月│
│  │        │仁德交流道下7-11 便利 │          │，販賣毒品所得新臺幣壹萬│
│  │        │超商前、歸仁鄉往臺南方│          │參仟元沒收，如全部或一部│
│  │        │向圓環路邊菜市場前及關│          │不能沒收時，以其財產抵償│
│  │        │廟鄉等處。由陳瑞良以公│          │之。扣案之0000000000號行│
│  │        │用電話與盧益清使用之09│          │動電話壹支（含SIM卡壹張 │
│  │        │00000000號行動電話聯絡│          │）沒收。                │
│  │        │並表示欲購買毒品，雙方│          │                        │
│  │        │約至上開地點交易。以半│          │                        │
│  │        │錢1萬3千元之價格販賣1 │          │                        │
│  │        │次。                  │          │                        │
├─┼────┼───────────┼─────┼────────────┤
│5 │盧益清  │盧益清於97年3月初至97 │12,000元  │盧益清販賣第一級毒品，累│
│  │        │年4月14日止，在臺南縣 │          │犯，共十七罪，各罪均處有│
│  │        │仁德交流道下7-11便利超│          │期徒刑拾伍年陸月，販賣毒│
│  │        │商前、歸仁鄉往臺南方向│          │品所得新臺幣壹萬貳仟元沒│
│  │        │圓環路邊菜市場前及關廟│          │收，如全部或一部不能沒收│
│  │        │鄉等處。由陳瑞良以公用│          │時，以其財產抵償之。扣案│
│  │        │電話與盧益清使用之0913│          │之0000000000號行動電話壹│
│  │        │424821號行動電話聯絡並│          │支（含SIM卡壹張）沒收。 │
│  │        │表示欲購買毒品，雙方約│          │                        │
│  │        │至上開地點交易。以半錢│          │                        │
│  │        │1萬2千元之價格販賣予陳│          │                        │
│  │        │瑞良17次。            │          │                        │
└─┴────┴───────────┴─────┴────────────┘
二、附表二：被告陳瑞良販賣毒品部分
┌─┬────┬───────────┬─────┬────────────┐
│編│行為人  │ 交易過程             │ 販賣1次  │宣告刑                  │
│號│        │                      │ 所得金額 │                        │
├─┼────┼───────────┼─────┼────────────┤
│1 │陳瑞良  │陳瑞良於97年2月上旬， │海洛因    │陳瑞良販賣第一級毒品，累│
│  │        │由李耿宗請友人與陳瑞良│1500元    │犯，處有期徒刑拾年陸月，│
│  │        │聯絡並表示欲購買毒品，│          │販賣毒品所得新臺幣壹仟伍│
│  │        │雙方約至在臺南縣六甲鄉│          │佰元沒收，如全部或一部不│
│  │        │省道某超商，陳瑞良以15│          │能沒收時，以其財產抵償之│
│  │        │00元之價格販賣海洛因4 │          │。                      │
│  │        │小包（重量不詳）予李耿│          │                        │
│  │        │宗。                  │          │                        │
├─┼────┼───────────┼─────┼────────────┤
│2 │陳瑞良  │陳瑞良於97年3月至4月中│海洛因    │陳瑞良販賣第一級毒品，累│
│  │        │，由王建良以0000000000│500元     │犯，共十罪，各罪均處有期│
│  │        │號行動電話與陳瑞良使用│          │徒刑拾年陸月，販賣毒品所│
│  │        │之0000000000號行動電話│          │得新臺幣伍佰元沒收，如全│
│  │        │連繫，向陳瑞良表示欲購│          │部或一部不能沒收時，以其│
│  │        │買毒品，雙方約至臺南縣│          │財產抵償之。扣案之092627│
│  │        │六甲鄉六甲村恆安宮、甲│          │0945號號行動電話（含SIM │
│  │        │南村十八王公廟、臺南縣│          │卡）沒收。              │
│  │        │六甲鄉街生所等處，由陳│          │                        │
│  │        │瑞良販賣第一級毒品海洛│          │                        │
│  │        │因予王建良共10次，每次│          │                        │
│  │        │販賣1包，價格為500元。│          │                        │
├─┼────┼───────────┼─────┼────────────┤
│3 │陳瑞良  │陳瑞良於97年3月初至4月│海洛因    │陳瑞良販賣第一級毒品，累│
│  │        │11日，由田貴清以公用電│500元     │犯，共十罪，各罪均處有期│
│  │        │話與陳瑞良使用之092627│          │徒刑拾年陸月，販賣毒品所│
│  │        │0945號行動電話連繫，向│          │得新臺幣伍佰元沒收，如全│
│  │        │陳瑞良表示欲購買毒品，│          │部或一部不能沒收時，以其│
│  │        │雙方約至臺南縣六甲鄉六│          │財產抵償之。扣案之092627│
│  │        │甲村恆安宮、鎮南宮、龍│          │0945號行動電話（含SIM卡 │
│  │        │湖村赤山龍湖巖、臺南縣│          │）一支沒收。            │
│  │        │六甲鄉街生所等處，販賣│          │                        │
│  │        │第一級毒品海洛因予田清│          │                        │
│  │        │貴共10次，每次販賣1包 │          │                        │
│  │        │，價格為500元。       │          │                        │
├─┼────┼───────────┼─────┼────────────┤
│4 │陳瑞良  │陳瑞良於97年3月初至4月│海洛因    │陳瑞良販賣第一級毒品，累│
│  │        │7日，由葉權葆以0000000│500元     │犯，共四罪，各罪均處有期│
│  │        │544號行動電話與陳瑞良 │          │徒刑拾年陸月，販賣毒品所│
│  │        │使用之0000000000號行動│          │得新臺幣伍佰元沒收，如全│
│  │        │電話連繫，向陳瑞良表示│          │部或一部不能沒收時，以其│
│  │        │欲購買毒品，雙方約至臺│          │財產抵償之。扣案之092627│
│  │        │南縣六甲鄉金玉堂前、林│          │0945號行動電話（含SIM卡 │
│  │        │鳳營火車站前等處，陳瑞│          │）一支沒收。            │
│  │        │良販賣第一級毒品海洛因│          │                        │
│  │        │予葉權葆共4次，每次販 │          │                        │
│  │        │賣1包，價格為500元。  │          │                        │
├─┼────┼───────────┼─────┼────────────┤
│5 │陳瑞良  │陳瑞良於97年3月底，至4│海洛因    │陳瑞良販賣第一級毒品，累│
│  │        │月13日間（最後1次為4月│500元     │犯，共三罪，各罪均處有期│
│  │        │13日，其餘2次則為之前1│          │徒刑拾年陸月，販賣毒品所│
│  │        │星期購買1次）由鄭文彰 │          │得新臺幣伍佰元沒收，如全│
│  │        │以公用電話與陳瑞良使用│          │部或一部不能沒收時，以其│
│  │        │之0000000000號行動電話│          │財產抵償之。扣案之092627│
│  │        │連繫，向陳瑞良表示欲購│          │0945號行動電話（含SIM卡 │
│  │        │買毒品，雙方約至臺南縣│          │）一支沒收。            │
│  │        │六甲鄉甲南村保安宮，陳│          │                        │
│  │        │瑞良每次均販賣第一級毒│          │                        │
│  │        │品海洛因予鄭文彰共3次 │          │                        │
│  │        │，每次販賣1包價格為500│          │                        │
│  │        │元。                  │          │                        │
├─┼────┼───────────┼─────┼────────────┤
│6 │陳瑞良  │陳瑞良於97年4月間，由 │海洛因    │陳瑞良販賣第一級毒品，累│
│  │        │洪啟鴻以0000000000號行│500元     │犯，共三罪，各罪均處有期│
│  │        │動電話與陳瑞良使用之09│          │徒刑拾年陸月，販賣毒品所│
│  │        │00000000號行動電話連繫│          │得新臺幣伍佰元沒收，如全│
│  │        │，向陳瑞良表示欲購買毒│          │部或一部不能沒收時，以其│
│  │        │品，雙方約至臺南縣六甲│          │財產抵償之。扣案之092627│
│  │        │鄉六甲菜市場前，陳瑞良│          │0945號行動電話（含SIM卡 │
│  │        │販賣第一級毒品海洛因予│          │）一支沒收。            │
│  │        │洪啟鴻共3次，每次1包，│          │                        │
│  │        │價格為500元。         │          │                        │
├─┼────┼───────────┼─────┼────────────┤
│7 │陳瑞良  │陳瑞良於97年4月初至4月│海洛因    │陳瑞良販賣第一級毒品，累│
│  │        │14日前，由莊智仰以電話│500元     │犯，共九罪，各罪均處有期│
│  │        │與陳瑞良使用之00000000│          │徒刑拾年陸月，販賣毒品所│
│  │        │45號行動電話連繫，向陳│          │得新臺幣伍佰元沒收，如全│
│  │        │瑞良表示欲購買毒品，雙│          │部或一部不能沒收時，以其│
│  │        │方約至臺南縣六甲鄉忠孝│          │財產抵償之。扣案之092627│
│  │        │街代天府前，陳瑞良販賣│          │0945號行動電話（含SIM卡 │
│  │        │第一級毒品海洛因予莊智│          │）一支沒收，            │
│  │        │仰共9次，每次1包，價格│          │                        │
│  │        │為500元。             │          │                        │
├─┼────┼───────────┼─────┼────────────┤
│8 │陳瑞良  │陳瑞良於97年4月初至4月│海洛因    │陳瑞良販賣第一級毒品，累│
│  │        │14日，由莊智仰以電話與│500元     │犯，處有期徒刑拾年陸月，│
│  │        │陳瑞良使用之0000000000│          │販賣毒品所得新臺幣伍佰元│
│  │        │號行動電話連繫，向陳瑞│          │沒收，如全部或一部不能沒│
│  │        │良表示欲購買毒品，雙方│          │收時，以其財產抵償之。扣│
│  │        │約至臺南縣六甲鄉○○街│          │案之0000000000號行動電話│
│  │        │代天府前，陳瑞良販賣第│          │（含SIM卡）一支沒收，扣 │
│  │        │一級毒品海洛因予莊智仰│          │案如附表三所示之毒品沒收│
│  │        │共1次，每次1包，價格為│          │銷燬之。                │
│  │        │500元。               │          │                        │
└─┴────┴───────────┴─────┴────────────┘
附表三：
┌────┬─────────┬──────────┬──────────┐
│ 物品   │ 數量及重量       │沒收之理由          │沒收之依據          │
│        │                  │                    │                    │
├────┼─────────┼──────────┼──────────┤
│海洛因  │2包（驗後淨重1.31 │查獲之毒品。        │毒品危害防制條例第18│
│        │公克）。          │                    │條第1項。           │
├────┼─────────┼──────────┼──────────┤
│外包裝  │2個。             │因沾染有毒品海洛因，│同上。              │
│        │                  │剝離不易，視同毒品。│                    │
│        │                  │應在被告最後一次販賣│                    │
│        │                  │毒品犯行項下沒收。  │                    │
└────┴─────────┴──────────┴──────────┘